臺灣彰化地方法院刑事判決
110年度易字第626號
公  訴  人  臺灣彰化地方檢察署檢察官
被      告  陳建文




            許晋誠




上列被告因加重竊盜案件，經檢察官追加起訴（110年度偵字第6
490號、第7646號），本院判決如下：
    主  文
本件公訴不受理。
    理  由
一、追加起訴意旨如追加起訴書所載（如附件；追加起訴書附表
    誤載被告許晋誠姓名為「許晉誠」部分，均更正為「許晋誠
    」）。
二、按起訴之程序違背規定者，應諭知不受理之判決，且得不經
    言詞辯論為之，刑事訴訟法第303條第1款、第307條分別定
    有明文。次按於第一審辯論終結前，得就與本案相牽連之犯
    罪或本罪之誣告罪，追加起訴，刑事訴訟法第265條第1項亦
    規定甚明。是刑事訴訟法第265條之追加起訴，係就與已起
    訴之案件、無單一性不可分關係之相牽連犯罪（指刑事訴訟
    法第7條所列案件），在原起訴案件第一審辯論終結前，藉
    原訴之便而加提獨立之新訴，俾與原起訴案件合併審判，以
    收訴訟經濟之效。故起訴之追加，須於第一審辯論終結前始
    得為之，此為追加起訴時間上之限制，而起訴之追加既係利
    用舊訴之訴訟程序提起，自以有本案之存在為前提，其已無
    本案之訴可資附麗者，即無許其追加之餘地。違反上開之規
    定而追加起訴者，顯屬不合，其追加起訴之程序違背規定，
    應諭知不受理之判決（最高法院100年度台非字第107號判決
    意旨參照）。
三、經查，檢察官以本件與本院110年度易字第436號（起訴案號
    ：110年度偵字第5100號、第5933號）被告陳建文、許晋誠
    所犯加重竊盜案件，為數人共犯數罪之相牽連案件，而追加
    起訴。惟本院110年度易字第436號加重竊盜案件，業於民國
    110年7月21日辯論終結，同年月30日宣示判決，此經本院調
    卷查明，並有110年度易字第436號刑事判決書附卷可參。而
    本件檢察官遲至110年9月6日始向本院追加起訴，有臺灣彰
    化地方檢察署同日彰檢秀速110偵6490、7646字第110903192
    6號函上所蓋本院收案章日期戳印附卷可憑（見本院卷第7頁
    ），揆諸上開說明，本件追加起訴之程序違背規定，且無從
    補正，爰不經言詞辯論，逕為不受理之諭知。
四、據上論斷，應依刑事訴訟法第303條第1款、第307條，判決
    如主文。
中　　華　　民　　國　　110 　年　　9 　　月　　14　　日
                        刑事第七庭    法  官  王義閔
以上正本證明與原本無異。
如不服本判決，應於收受判決後20日內向本院提出上訴書狀，並
應敘述具體理由。其未敘述上訴理由者，應於上訴期間屆滿後20
日內向本院補提理由書（均須按他造當事人之人數附繕本）「切
勿逕送上級法院」。
告訴人或被害人對於判決如有不服具備理由請求檢察官上訴者，
其上訴期間之計算係以檢察官收受判決正本之日期為準。
中　　華　　民　　國　　110 　年　　9 　　月　　14　　日
                                      書記官  廖涵萱 
附件：
臺灣彰化地方檢察署檢察官追加起訴書
                                     110年度偵字第6490號
                                     110年度偵字第7646號
　　被　　　告　陳建文　男　00歲（民國00年0月00日生）
　　　　　　　　　　　　住○○市○○區○○里○○街00號
                        （現於法務部矯正署○○監獄○○分
                          監執行中）                    
　　　　　　　　　　　　國民身分證統一編號：Z000000000號
　　　　　　　　許晋誠  男　00歲（民國00年0月0日生）
　　　　　　　　　　　　住嘉義縣○○市○○里○○○00號
                        （現於法務部矯正署○○看守所附設
                          勒戒處所觀察勒戒中）
　　　　　　　　　　　　國民身分證統一編號：Z000000000號
上列被告等因竊盜案件，業經偵查終結，被告等所涉竊盜案件，
前經提起公訴（110年度偵字第5100、5933號），現由貴院審理
中（110年度易字第436號，恭股），茲將相牽連之犯罪追加起訴
，分敘犯罪事實及證據並所犯法條如下：
　　　　犯罪事實
一、陳建文前因多次竊盜案件，經法院判處有期徒刑8月2次、7
    月8次確定，嗣經臺灣臺南地方法院以106年度聲字第810號
    裁定應執行有期徒刑3年確定，於民國107年4月19日縮短刑
    期假釋出監，108年2月11日縮刑期滿未經撤銷假釋，以執行
    完畢論。許晋誠前因施用毒品案件，經法院判處有期徒刑2
    年、10月確定，經接續執行，於108年6月12日縮短刑期假釋
    出監，109年1月25日縮刑期滿未經撤銷假釋，以執行完畢論
    。
二、陳建文、許晋誠猶不知悔改，共同意圖為自己不法之所有，
    基於攜帶兇器竊盜之犯意聯絡，攜帶客觀上可為兇器使用之
    油壓剪1支，由許晋誠駕駛懸掛變造車牌號碼「0000-00」號
    自用小客貨車(下稱甲車，原車牌號碼為「0000-00」，所涉
    行使變造特種文書部分，業經臺灣雲林地方檢察署檢察官以
    110年度偵字第3062、3248、3304號提起公訴，不在本案追
    加起訴範圍)，戴陳建文四處尋找無人看顧之選物販賣機店
    作為作案對象，而分別於附表所示時間、地點，由許晋誠先
    持油壓剪破壞店內兌幣機上之鎖頭，致令不堪使用後，再由
    陳建文趁人不注意之際，將兌幣機內之現金裝入預藏之袋子
    內，而竊取附表所示財物得逞。所得財物由2人均分。
三、案經賴仕軒、洪崇尉、莊世哲訴由彰化縣警察局北斗分局、
    歐珉嘉訴由彰化縣警察局芳苑分局等報告偵辦。
　　　　證據並所犯法條
一、證據：被告許晋誠、陳建文之自白；證人即告訴人賴仕軒、
    洪崇尉、莊世哲、歐珉嘉於警詢時之證言；現場監視器翻拍
    照片56張；失車-案件基本資料詳細畫面報表(0000-00）、
    車輛詳細資料報表3紙(000-0000、000-0000、000-0000)等
    。
二、所犯法條：
　㈠核被告許晋誠、陳建文所為，係犯刑法第321條第1項第3款攜
    帶兇器竊盜罪嫌。又竊盜前毀損鎖頭之行為，為竊盜行為之
    一部分，不另論罪。
　㈡共同正犯：被告陳建文、許晋誠上開4次竊盜犯行，有犯意聯
    絡及行為分擔，請論以共同正犯。
　㈢累犯：被告陳建文、許晋誠各有犯罪事實欄所載論罪科刑執
    行情形，有本署刑案資料查註紀錄表附卷可查，其等各於有
    期徒刑執行完畢後5年內，故意再犯本件有期徒刑以上之刑
    之罪，均為累犯，請各依據刑法第47條第1項之規定酌量加
    重其刑。
　㈣請宣告沒收：被告等各竊得如附表所示之財物等情，業據被
    告等供述明確，為本案之犯罪所得，且該犯罪所得並無證據
    顯示已發還各告訴人，請依刑法第38條之1第1項前段宣告沒
    收。如全部或一部無法或不宜宣告沒收者，並請依同條第3
    項規定，追徵其價額。
　㈤請宣告強制工作：被告陳建文、許晋誠與另案被告李易書、
    周俊利等人，以兩兩一組織方式，分別攜帶兇器破壞剪或螺
    絲起子，先竊取車牌後變造該車牌，在懸掛於所使用之自用
    小客貨車上，在分別於彰化、雲林、嘉義與臺南各地，四處
    尋找無人看顧之選物販賣機店，由其中一人持破壞剪破壞店
    內兌幣機內之鎖頭，另一人則持預藏之袋子搜刮兌幣機內現
    金等方式，竊得車牌或現金等財物之手法，共實施30件竊盜
    案件(包含彰化9件、嘉義11件、雲林3件、臺南7件)，各有
    被告等之全國刑案資料查註表、各起訴書、追加起訴書等附
    卷可查，且所竊得財物除作案用車牌外，均為現金，足認其
    等係以竊盜維生，且其等均年輕力盛，卻不思工作賺錢，反
    而短期內多次犯案，且為避免遭查獲而先變造車牌，意圖嫁
    禍給無辜車主，惡性重大，非施以強制工作，無從矯治其等
    竊盜惡習，請依刑法第90條或竊盜犯贓物犯保安處分條例第
    3條規定宣告於刑之執行前，令入勞動處所，施以強制工作
    。
三、本案宜追加起訴之理由：
　　按於第一審辯論終結前，得就與本案相牽連之犯罪，追加起
    訴；次按數人共犯一罪者、數人同時在同一處所各別犯罪者
    ，為相牽連之案件，刑事訴訟法第265條第1項、第7條第1款
    、第3款定有明文。按刑事訴訟法第7條各款規定之相牽連案
    件，不以直接相牽連為限。縱數案件彼此間並無直接相牽連
    關係，然如分別與他案件有相牽連關係，而分離審判，又可
    能發生重複調查或判決扞格之情形，依上開規定及說明，自
    應認各該案件均係相牽連案件，而得合併由一法院審判，始
    能達成相牽連案件合併管轄之立法目的（最高法院102年度
    台上字第298號判決意旨參照）。查被告被告陳建文、許晋
    誠前因涉嫌加重竊盜案件，前經本署檢察官提起公訴（110
    年度偵字第5100、5933號），現由貴院審理中（110年度易
    字第436號，恭股），有被告之全國刑案資料查註表與起訴
    書在卷可佐，本案與前揭起訴案件，有數人共犯數罪之相牽
    連關係，為相牽連案件，為求訴訟經濟及量刑上之妥當性，
    爰追加起訴。
四、依刑事訴訟法第265條第1項追加起訴。
　　此　致
臺灣彰化地方法院
中　　華　　民　　國　110　　年　　8 　　月　　20　　日
　　　　　　          　　　　檢  察  官　黃建銘
本件正本證明與原本無異　
中　　華　　民　　國　110　　年　　9 　　月　　 2 　 日
                              書  記  官  陳演霈
附錄本案所犯法條全文：
中華民國刑法第321條第1項第3款
犯前條第1項、第2項之罪而有下列情形之一者，處6月以上5年以
下有期徒刑，得併科50萬元以下罰金：
三、攜帶兇器而犯之。
附表：
編號 犯罪 時間 犯罪 地點 被 害 人 犯  罪  行  為 竊得財物 備註 1. 110年3月18日凌晨2時48分許 彰化縣○○鄉○○路0段000號 賴仕軒 許晉誠持破壞剪剪斷兌幣機上之鎖頭，致令不堪使用後，陳建文持預藏之袋子搜刮選物販賣機之兌幣機內現金 現金2萬元 告訴 2. 110年3月18日凌晨3時12分許 彰化縣○○鄉○○○路000號 洪崇尉 許晉誠持破壞剪剪斷兌幣機上之鎖頭，致令不堪使用後（毀損部分，未據告訴），陳建文持預藏之袋子搜刮選物販賣機之兌幣機內現金 現金5萬4000元 告訴 3. 110年3月20日凌晨2時21分許 彰化縣○○鄉○○○路000號 莊世哲 許晉誠持破壞剪剪斷兌幣機上之鎖頭，致令不堪使用後（毀損部分，未據告訴），陳建文持預藏之袋子搜刮選物販賣機之兌幣機內現金 現金1萬元2000元 告訴 4. 110年3月18日凌晨2時6分許 彰化縣○○鎮○○路0段00號 歐珉嘉 許晉誠持破壞剪剪斷兌幣機上之鎖頭，致令不堪使用後（毀損部分，未據告訴），陳建文持預藏之袋子搜刮選物販賣機之兌幣機內現金 現金2萬2000元 告訴